Inventaris van het archief van de Nederlandse Organisatie voor Internationale Ontwikkelingssamenwerking (NOVIB): Afdeling Organisatie Projecten, 1956-1990
Nationaal Archief, Den Haag
- Aanvulling op het archief uit 1990, III.
  - Diversen, 2.
    - Indonesië, IDO-85/12., Indonesië, IDO-85/13.; Indonesië, IDO-85/17.; Indonesië, IDO-85/18.; Indonesië, IDO-85/20.; Indonesië, IDO-85/21.; Indonesië, IDO-85/23.; Indonesië, IDO-85/28.; Indonesië, IDO-85/29.; Indonesië, IDO-85/38.; Indonesië, IDO-85/39.; Indonesië, IDO-85/45.; 1985-1988; 1063
    - Indonesië, IDO-85/49., Indonesië, IDO-85/50.; Indonesië, IDO-85/51.; Indonesië, IDO-85/56.; Indonesië, IDO-85/57.; Indonesië, IDO-86/4.; Indonesië, IDO-86/5.; 1985-1988; 1986-1988; 1064
    - Indonesië, IDO-86/12., Indonesië, IDO-86/17.; Indonesië, IDO-86/18.; Indonesië, IDO-86/19.; Indonesië, IDO-86/24.; Indonesië, IDO-86/25.; Indonesië, IDO-86/27.; Indonesië, IDO-86/28.; Indonesië, IDO-86/33.; Indonesië, IDO-86/35.; Indonesië, IDO-86/36.; Indonesië, IDO-86/6.; 1986-1988; 1065
    - Indonesië, IDO-86/41., Indonesië, IDO-86/43.; Indonesië, IDO-86/44.; Indonesië, IDO-86/45.; Indonesië, IDO-86/46.; Indonesië, IDO-86/47.; 1986-1988; 1066
    - Indonesië, IDO-86/53., Indonesië, IDO-86/56.; Indonesië, IDO-86/57.; Indonesië, IDO-86/58.; Indonesië, IDO-86/59.; Indonesië, IDO-86/63.; Indonesië, IDO-86/65.; Indonesië, IDO-86/68M/87.; Indonesië, IDO-86/69.; Indonesië, IDO-86/71.; Indonesië, IDO-86/74.; Indonesië, IDO-86/75.; Indonesië, IDO-86/79.; Indonesië, IDO-86/80.; 1986-1988; 1067
    - Indonesië, IDO-87/1., Indonesië, IDO-87/18.; Indonesië, IDO-87/22.; Indonesië, IDO-87/29.; Indonesië, IDO-87/4.; Indonesië, IDO-87/7.; Indonesië, IDO-87/9.; 1987-1988; 1068
    - Indonesië, IDO-87/37., Indonesië, IDO-87/45.; Indonesië, IDO-87/47.; Indonesië, IDO-87/51.; Indonesië, IDO-87/77.; Indonesië, IDO-87/84.; Indonesië, IDO-87/99.; 1987-1988; 1069
    - Israël, ISR-5161/PM/82., 1982-1987; 1070
    - Israël, ISR-82-12., Israël, ISR-82-4.; Israël, ISR-82-6.; Israël, ISR-83-5.; Israël, ISR-84-1.; Israël, ISR-84-11.; Israël, ISR-84-12.; Israël, ISR-84-15.; Israël, ISR-84-17.; Israël, ISR-84-18.; Israël, ISR-84-19.; Israël, ISR-84-2.; Israël, ISR-84-21.; 1982-1987; 1983-1987; 1984-1987; 1071
    - Israël, ISR-85-1., Israël, ISR-85-12.; Israël, ISR-85-17.; Israël, ISR-85-4.; Israël, ISR-85-7.; 1985-1987; 1072
    - Israël, ISR-86-13., Israël, ISR-86-18.; Israël, ISR-86-2.; Israël, ISR-86-22.; Israël, ISR-86-25.; Israël, ISR-86-4.; Israël, ISR-86-7.; Israël, ISR-87-19.; Israël, ISR-88-9.; 1986-1987; 1987-1987; 1988-1987; 1073
    - Kambodja, KAM-82/3., Kambodja, KAM-83/2.; 1982-1988; 1983-1988; 1074
    - Colombia, COL-85-29., Kambodja, KAM-83/4.; 1985-1987; 1983-1988; 1075
    - Kambodja, KAM-83/3., Kambodja, KAM-83/5.; Kambodja, KAM-84/3.; Kambodja, KAM-84/5.; Kambodja, KAM-84/6.; Kambodja, KAM-84/7.; Kambodja, KAM-84/8.; 1983-1988; 1984-1988; 1076
    - Kambodja, KAM-84/11., Kambodja, KAM-84/13.; Kambodja, KAM-84/16.; Kambodja, KAM-84/17.; Kambodja, KAM-84/18.; Kambodja, KAM-85/1.; Kambodja, KAM-85/3.; Kambodja, KAM-85/4.; 1984-1988; 1985-1988; 1077
    - Korea, KOR-0455/PM/77., Korea, KOR-2947/PM/79.; 1977-1988; 1979-1988; 1078
    - Libanon, LBN-82-11., Libanon, LBN-83-2.; Libanon, LBN-83-5.; Libanon, LBN-84-4.; Libanon, LBN-85-4.; Libanon, LBN-85-9.; 1982-1987; 1983-1987; 1984-1987; 1985-1987; 1079
    - Libanon, LBN-87-10., Libanon, LBN-87-4.; Libanon, LBN-87-7.; Libanon, LBN-87-8.; Libanon, LBN-87-9.; 1987-1987; 1080
    - Maleisië, MAY-82/3., Maleisië, MAY-83/2.; Maleisië, MAY-84/2.; Maleisië, MAY-84/4.; Maleisië, MAY-84/6.; Maleisië, MAY-85/7.; Maleisië, MAY-86/2.; Maleisië, MAY-86/6.; Maleisië, MAY-86/8.; 1982-1988; 1983-1988; 1984-1988; 1985-1988; 1986-1988; 1081
    - Nepal, NEP-82-2., Nepal, NEP-PM/70/8.; 1982-1987; 19? 1-1-1987; 1082
    - Sri Lanka, SRL-1850/PG/77., Sri Lanka, SRL-2869/PG/78.; Sri Lanka, SRL-3470/PG/81.; Sri Lanka, SRL-3818/PG/80.; Sri Lanka, SRL-3996/PG/80.; Sri Lanka, SRL-4033/PG/79.; Sri Lanka, SRL-4121/PG/79.; Sri Lanka, SRL-4435/PG/80.; 1977-1988; 1978-1988; 1981-1988; 1980-1988; 1979-1988; 1083
    - Sri Lanka, SRL-4817/PG/81., Sri Lanka, SRL-5154/PM/80.; Sri Lanka, SRL-82/13.; Sri Lanka, SRL-82/3.; Sri Lanka, SRL-82/30.; Sri Lanka, SRL-82/40.; Sri Lanka, SRL-82/42.; Sri Lanka, SRL-82/43.; Sri Lanka, SRL-82/6.; 1981-1988; 1980-1988; 1982-1988; 1084
    - Sri Lanka, SRL-83/11., Sri Lanka, SRL-83/23.; Sri Lanka, SRL-83/29.; Sri Lanka, SRL-83/31.; Sri Lanka, SRL-83/36.; Sri Lanka, SRL-83/40.; Sri Lanka, SRL-83/41.; Sri Lanka, SRL-83/45.; Sri Lanka, SRL-83/6.; Sri Lanka, SRL-83/7.; 1983-1988; 1085
    - Sri Lanka, SRL-84/16., Sri Lanka, SRL-84/21.; Sri Lanka, SRL-84/24.; Sri Lanka, SRL-84/3.; Sri Lanka, SRL-84/7.; 1984-1988; 1086
    - Sri Lanka, SRL-84/30., Sri Lanka, SRL-84/35.; Sri Lanka, SRL-84/36.; Sri Lanka, SRL-84/38.; Sri Lanka, SRL-84/45.; Sri Lanka, SRL-84/47.; Sri Lanka, SRL-84/50.; 1984-1988; 1087
    - Sri Lanka, SRL-85/10., Sri Lanka, SRL-85/2.; Sri Lanka, SRL-85/3.; Sri Lanka, SRL-85/7.; Sri Lanka, SRL-85/8.; Sri Lanka, SRL-85/9.; 1985-1988; 1088
    - Sri Lanka, SRL-85/12., Sri Lanka, SRL-85/16.; Sri Lanka, SRL-85/18.; Sri Lanka, SRL-85/19.; Sri Lanka, SRL-85/22.; Sri Lanka, SRL-85/26.; Sri Lanka, SRL-85/31.; Sri Lanka, SRL-85/35.; Sri Lanka, SRL-85/37.; Sri Lanka, SRL-85/39.; Sri Lanka, SRL-85/41.; Sri Lanka, SRL-85/45.; 1985-1988; 1089
    - Sri Lanka, SRL-85/48., Sri Lanka, SRL-85/49.; Sri Lanka, SRL-85/53.; Sri Lanka, SRL-85/54.; Sri Lanka, SRL-85/55.; Sri Lanka, SRL-85/58.; Sri Lanka, SRL-85/60.; Sri Lanka, SRL-85/61.; Sri Lanka, SRL-85/63.; 1985-1988; 1090
    - Sri Lanka, SRL-86/1., Sri Lanka, SRL-86/10.; Sri Lanka, SRL-86/12.; Sri Lanka, SRL-86/13.; Sri Lanka, SRL-86/18.; Sri Lanka, SRL-86/23.; Sri Lanka, SRL-86/24.; Sri Lanka, SRL-86/27.; Sri Lanka, SRL-86/4.; 1986-1988; 1091
    - Sri Lanka, SRL-86/32., Sri Lanka, SRL-86/37.; Sri Lanka, SRL-86/40.; Sri Lanka, SRL-86/43.; Sri Lanka, SRL-86/48.; Sri Lanka, SRL-87/16.; Sri Lanka, SRL-87/18.; Sri Lanka, SRL-87/20.; Sri Lanka, SRL-87/5.; Sri Lanka, SRL-87/9.; 1986-1988; 1987-1988; 1092
    - Sri Lanka, SRL-87/23., Sri Lanka, SRL-87/40.; Sri Lanka, SRL-88/12.; 1987-1988; 1988-1988; 1093
    - Thailand, THA-0286/PM/76., Thailand, THA-0508/PM/76.; Thailand, THA-4351/PG/80.; 1976-1988; 1980-1988; 1094
    - Thailand, THA-81/10., Thailand, THA-81/11.; Thailand, THA-81/17.; Thailand, THA-81/7.; 1981-1988; 1095
    - Thailand, THA-82/5., Thailand, THA-83/3.; Thailand, THA-83/4.; Thailand, THA-83/7.; Thailand, THA-84/13.; Thailand, THA-84/6.; Thailand, THA-84/8.; 1982-1988; 1983-1988; 1984-1988; 1096
    - Thailand, THA-84/15., Thailand, THA-85/10.; Thailand, THA-85/2.; Thailand, THA-85/4.; Thailand, THA-85/5.; Thailand, THA-85/6.; Thailand, THA-85/7.; 1984-1988; 1985-1988; 1097
    - Thailand, THA-86/3., Thailand, THA-86/4.; Thailand, THA-86/8.; 1986-1988; 1098
    - Thailand, THA-86/11., Thailand, THA-86/8.; Thailand, THA-87/15.; Thailand, THA-87/19.; Thailand, THA-87/2.; Thailand, THA-87/9.; 1986-1988; 1987-1988; 1099
    - Vietnam, VIE-5129/PA/80., Vietnam, VIE-83/1.; Vietnam, VIE-84/1.; Vietnam, VIE-85/2.; Vietnam, VIE-87/2.; 1980-1988; 1983-1988; 1984-1988; 1985-1988; 1987-1988; 1100
    - Afghanistan, AFG-84-2G-85., Afghanistan, AFG-86-1M-86.; Afghanistan, AFG-86-2M-86.; Afghanistan, AFG-86-9G-87.; Afghanistan, AFG-87-1G-87.; Afghanistan, AFG-87-2M-87.; Afghanistan, AFG-87-3A-87.; Afghanistan, AFG-87-5M-87.; 1984-1987; 1986-1987; 1987-1987; 1101
    - Afghanistan, AFG-87-14M-87., Afghanistan, AFG-87-15M-87.; Afghanistan, AFG-87-16M-87.; Afghanistan, AFG-87-6M-87.; 1987-1987; 1102
    - Afghanistan, AFG-87-18A-88., Afghanistan, AFG-87-19G-88.; Afghanistan, AFG-88-1G-89.; 1987-1987; 1988-1987; 1103
    - Azië, Algemeen, AZA-82/1G/82., Azië, Algemeen, AZA-83/1G/83.; Azië, Algemeen, AZA-83/2M/83.; Azië, Algemeen, AZA-83/3M/83.; Azië, Algemeen, AZA-83/4M/83.; Azië, Algemeen, AZA-84/3M/85.; Azië, Algemeen, AZA-84/4G/84.; Azië, Algemeen, AZA-85/1G/85.; Azië, Algemeen, AZA-85/2M/87.; Azië, Algemeen, AZA-85/3G/87.; Azië, Algemeen, AZA-85/5G/85.; 1982-1990; 1983-1990; 1984-1990; 1985-1990; 1104
    - Azië, Algemeen, AZA-85/10G/85., Azië, Algemeen, AZA-85/6M/86.; Azië, Algemeen, AZA-85/7G/85.; Azië, Algemeen, AZA-85/8G/85.; Azië, Algemeen, AZA-85/9M/86.; 1985-1990; 1105
    - Azië, Algemeen, AZA-86/12N/86., Azië, Algemeen, AZA-86/2G/86.; Azië, Algemeen, AZA-86/3M/86.; Azië, Algemeen, AZA-86/4M/86.; Azië, Algemeen, AZA-86/6G/86.; Azië, Algemeen, AZA-86/8G/86.; Azië, Algemeen, AZA-86/9M/86.; 1986-1990; 1106
    - Azië, Algemeen, AZA-86/14M/86., Azië, Algemeen, AZA-86/18M/86.; Azië, Algemeen, AZA-86/22M/87.; Azië, Algemeen, AZA-87/1M/88.; Azië, Algemeen, AZA-87/2M/87.; Azië, Algemeen, AZA-87/3M/87.; Azië, Algemeen, AZA-87/4M/87.; Azië, Algemeen, AZA-87/6M/87.; 1986-1990; 1987-1990; 1107
    - Azië, Algemeen, AZA-87/11G/87., Azië, Algemeen, AZA-87/14G/87.; Azië, Algemeen, AZA-87/15G/87.; Azië, Algemeen, AZA-87/7G/87.; Azië, Algemeen, AZA-87/8/87.; Azië, Algemeen, AZA-87/9G/87.; 1987-1990; 1108
    - Azië, Algemeen, AZA-87/24G/87., Azië, Algemeen, AZA-87/25M/87.; Azië, Algemeen, AZA-87/27M/87.; Azië, Algemeen, AZA-87/30G/87.; Azië, Algemeen, AZA-87/31G/87.; Azië, Algemeen, AZA-87/32G/87.; Azië, Algemeen, AZA-87/34G/87.; Azië, Algemeen, AZA-88/2G/88.; Azië, Algemeen, AZA-88/5M/88.; Azië, Algemeen, AZA-88/6G/88.; Azië, Algemeen, AZA-88/7M/88.; Azië, Algemeen, AZA-88/8M/88.; Azië, Algemeen, AZA-88/9G/88.; 1987-1990; 1988-1990; 1109
    - Bangla Desh, BAN-83-16M-83., Bangla Desh, BAN-83-6G-84.; Bangla Desh, BAN-84-32M-84.; Bangla Desh, BAN-85-13M-85.; Bangla Desh, BAN-85-5M-85.; 1983-1987; 1984-1987; 1985-1987; 1110
    - Bangla Desh, BAN-85-18G-85., Bangla Desh, BAN-85-20G-85.; Bangla Desh, BAN-85-30G-87.; 1985-1987; 1111
    - Bangla Desh, BAN-85-2G-86., Bangla Desh, BAN-85-35M-85.; Bangla Desh, BAN-85-40M-86.; Bangla Desh, BAN-86-15G-86.; Bangla Desh, BAN-86-17M-86.; Bangla Desh, BAN-86-19M-88.; Bangla Desh, BAN-86-20M-86.; Bangla Desh, BAN-86-23M-86.; 1985-1987; 1986-1987; 1112
    - Bangla Desh, BAN-87-14M-87., Bangla Desh, BAN-87-15G-88.; Bangla Desh, BAN-87-16M-87.; Bangla Desh, BAN-87-18M-88.; Bangla Desh, BAN-87-19M-88.; Bangla Desh, BAN-87-3M-87.; Bangla Desh, BAN-87-8M-88.; 1987-1987; 1113
    - Bangla Desh, BAN-87-21G-89., Bangla Desh, BAN-87-29G-87.; Bangla Desh, BAN-87-30A-87.; Bangla Desh, BAN-87-32M-88.; Bangla Desh, BAN-87-35G-89.; Bangla Desh, BAN-87-39M-88.; Bangla Desh, BAN-87-42G-87.; Bangla Desh, BAN-87-45M-87.; 1987-1987; 1114
    - Bangla Desh, BAN-88-21Q-88., Bangla Desh, BAN-88-24Q-88.; Bangla Desh, BAN-88-26Q-88.; Bangla Desh, BAN-88-31Q-88.; 1988-1987; 1115
    - China, CHA-86/1M/86., China, CHA-86/5M/86.; 1986-1990; 1116
    - Egypte, EGY-85-2G-85., Egypte, EGY-86-1M-86.; Egypte, EGY-86-2M-87.; Egypte, EGY-87-4G-88.; 1985-1987; 1986-1987; 1987-1987; 1117
    - Filippijnen, FIL-2544/PM/78., Filippijnen, FIL-81/15E/81.; Filippijnen, FIL-82/54M/83.; 1978-1990; 1981-1990; 1982-1990; 1118
    - Filippijnen, FIL-83/29G/83., Filippijnen, FIL-83/43G/83.; Filippijnen, FIL-84/60M/84.; 1983-1990; 1984-1990; 1119
    - Filippijnen, FIL-84/60M/84., 1984-1990; 1120
    - Filippijnen, FIL-85/25M/86., Filippijnen, FIL-85/40M/86.; Filippijnen, FIL-85/56G/86.; Filippijnen, FIL-85/58M/85.; Filippijnen, FIL-85/8M/86.; 1985-1990; 1121
    - Filippijnen, FIL-85/104M/85., Filippijnen, FIL-85/72M/86.; Filippijnen, FIL-85/84M/86.; Filippijnen, FIL-85/98M/86.; 1985-1990; 1122
    - Filippijnen, FIL-85/106M/86., Filippijnen, FIL-85/111M/88.; Filippijnen, FIL-86/14M/86.; Filippijnen, FIL-86/2M/86.; Filippijnen, FIL-86/7M/86.; 1985-1990; 1986-1990; 1123
    - Filippijnen, FIL-86/17M/86., Filippijnen, FIL-86/23G/86.; Filippijnen, FIL-86/34G/87.; Filippijnen, FIL-86/62M/86.; 1986-1990; 1124
    - Filippijnen, FIL-86/63M/86., Filippijnen, FIL-86/69M/86.; Filippijnen, FIL-86/80M/86.; Filippijnen, FIL-86/81M/86.; Filippijnen, FIL-86/83M/86.; Filippijnen, FIL-86/92M/86.; 1986-1990; 1125
    - Filippijnen, FIL-86/96M/87., Filippijnen, FIL-87/10G/87.; Filippijnen, FIL-87/25G/87.; Filippijnen, FIL-87/27M/87.; Filippijnen, FIL-87/4G/87.; 1986-1990; 1987-1990; 1126
    - Filippijnen, FIL-87/11G/87., Filippijnen, FIL-87/26G/87.; Filippijnen, FIL-87/28G/87.; Filippijnen, FIL-87/35G/88.; Filippijnen, FIL-87/38G/87.; Filippijnen, FIL-87/42M/87.; Filippijnen, FIL-87/46G/87.; 1987-1990; 1127
    - Filippijnen, FIL-87/103G/87., Filippijnen, FIL-87/58M/87.; Filippijnen, FIL-87/59G/88.; Filippijnen, FIL-87/65G/87.; Filippijnen, FIL-87/87G/87.; Filippijnen, FIL-87/95M/87.; 1987-1990; 1128
    - Filippijnen, FIL-88/17M/88., Filippijnen, FIL-88/27G/88.; Filippijnen, FIL-88/30G/88.; Filippijnen, FIL-88/32G/88.; Filippijnen, FIL-88/37G/88.; Filippijnen, FIL-88/3G/88.; Filippijnen, FIL-88/50M/88.; Filippijnen, FIL-88/66M/89.; Filippijnen, FIL-88/69G/89.; 1988-1990; 1129
    - Hongkong, HOK-85/7M/86., Hongkong, HOK-86/3G/88.; Hongkong, HOK-86/4M/86.; Hongkong, HOK-87/1M/88.; Hongkong, HOK-88/2M/88.; Hongkong, HOK-88/3G/88.; Indonesië, IDO-88/3G/88.; 1985-1990; 1986-1990; 1987-1990; 1988-1990; 1130
    - India, IDA-2013/PM/77., India, IDA-2504/PM/78.; 1977-1988; 1978-1988; 1131
    - India, IDA-81-111M-82., India, IDA-81-186M-83.; India, IDA-81-86M-81.; 1981-1988; 1133
    - India, IDA-82-142M-83., India, IDA-82-144M-83.; India, IDA-82-145M-83.; India, IDA-82-146M-83.; India, IDA-82-150M-85.; India, IDA-82-152M-82.; 1982-1988; 1134
    - India, IDA-83-126M-83., India, IDA-83-19G-83.; India, IDA-83-42M-83.; India, IDA-83-58M-83.; 1983-1988; 1135
    - India, IDA-84-121M-85., India, IDA-84-33G-84.; India, IDA-84-44M-86.; India, IDA-84-75M-87.; India, IDA-84-87M-85.; India, IDA-84-95M-85.; 1984-1988; 1136
    - India, IDA-84-124M-85., India, IDA-84-138M-85.; India, IDA-85-132M-85.; India, IDA-85-50M-85.; India, IDA-85-91M-85.; 1984-1988; 1985-1988; 1137
    - India, IDA-85-137M-86., India, IDA-85-150M-85.; India, IDA-85-173M-86.; India, IDA-85-181M-87.; India, IDA-85-182M-86.; India, IDA-86-4M-86.; India, IDA-86-59M-86.; India, IDA-86-79M-87.; 1985-1988; 1986-1988; 1138
    - India, IDA-86-106M-87., India, IDA-86-127M-86.; India, IDA-86-142M-86.; India, IDA-86-151M-86.; India, IDA-86-165M-86.; India, IDA-86-196M-86.; India, IDA-86-203M-87.; India, IDA-86-97G-87.; 1986-1988; 1139
    - India, IDA-86-206M-86., India, IDA-86-209M-87.; India, IDA-86-220M-87.; 1986-1988; 1140
    - India, IDA-87-14M-87., India, IDA-87-19M-87.; India, IDA-87-28G-87.; India, IDA-87-35G-87.; India, IDA-87-41M-88.; India, IDA-87-45M-87.; India, IDA-87-46G-87.; India, IDA-87-52G-87.; India, IDA-87-7G-87.; 1987-1988; 1141
    - India, IDA-87-108G-87., India, IDA-87-59G-87.; India, IDA-87-60M-87.; India, IDA-87-67M-87.; India, IDA-87-68M-87.; India, IDA-87-71G-87.; India, IDA-87-75G-87.; India, IDA-87-85M-87.; India, IDA-87-94G-87.; 1987-1988; 1142
    - India, IDA-87-115M-87., India, IDA-87-117G-87.; India, IDA-87-118G-87.; India, IDA-87-119M-87.; India, IDA-87-133M-88.; India, IDA-87-138M-88.; India, IDA-87-143G-87.; India, IDA-87-153G-87.; India, IDA-87-156G-88.; 1987-1988; 1143
    - India, IDA-87-1696-87., India, IDA-87-169G-87.; India, IDA-87-182M-88.; India, IDA-87-190M-87.; India, IDA-88-22M-88.; India, IDA-88-40M-88.; India, IDA-88-7M-88.; 1987-1987; 1988-1987; 1144
    - India, IDA-88-100G-89., India, IDA-88-112G-88.; India, IDA-88-126G-88.; India, IDA-88-134M-89.; India, IDA-88-166M-89.; India, IDA-88-72M-88.; India, IDA-89-146M-89.; India, IDA-89-14G-89.; India, IDA-89-24G-89.; India, IDA-89-78G-89.; India, IDA-89-82M-89.; 1988-1989; 1989-1989; 1145
    - Indonesië, IDO-83/12M/83., Indonesië, IDO-85/42M/86.; Indonesië, IDO-85/7G/87.; Indonesië, IDO-86/21G/86.; 1983-1990; 1985-1990; 1986-1990; 1146
    - Indonesië, IDO-1505/P./77., Indonesië, IDO-2107/P./78.; Indonesië, IDO-83/38N/83.; 1977-1990; 1978-1990; 1983-1990; 1147
    - Indonesië, IDO-86/26M/86., Indonesië, IDO-86/32M/87.; Indonesië, IDO-86/37M/86.; Indonesië, IDO-86/55M/86.; Indonesië, IDO-86/62M/86.; Indonesië, IDO-86/66G/86.; Indonesië, IDO-86/67M/87.; 1986-1990; 1148
    - Indonesië, IDO-87/14G/87., Indonesië, IDO-87/17M/87.; Indonesië, IDO-87/19G/87.; Indonesië, IDO-87/23G/87.; 1987-1990; 1149
    - Indonesië, IDO-87/32M/87., Indonesië, IDO-87/33M/87.; Indonesië, IDO-87/39M/87.; Indonesië, IDO-87/43M/87.; Indonesië, IDO-87/48M/87.; 1987-1990; 1150
    - Indonesië, IDO-87/50G/87., Indonesië, IDO-87/52G/87.; Indonesië, IDO-87/53G/87.; Indonesië, IDO-87/53G/88.; Indonesië, IDO-87/54G/87.; Indonesië, IDO-87/57G/87.; Indonesië, IDO-87/62G/87.; Indonesië, IDO-87/72M/88.; Indonesië, IDO-87/82M/88.; Indonesië, IDO-87/87G/88.; Indonesië, IDO-87/89M/87.; 1987-1990; 1151
    - Indonesië, IDO-88/10G/88., Indonesië, IDO-88/16G/88.; Indonesië, IDO-88/3G/89.; Indonesië, IDO-88/4G/88.; Indonesië, IDO-88/51M/88.; 1988-1990; 1152
    - Israël, ISR-84-10M-84., Israël, ISR-85-2M-85.; Israël, ISR-85-3G-85.; Israël, ISR-85-6G-85.; Israël, ISR-85-8G-85.; Israël, ISR-85-9M-85.; 1984-1987; 1985-1987; 1153
    - Israël, ISR-85-15G-85., Israël, ISR-85-20M-86.; Israël, ISR-86-15M-86.; Israël, ISR-86-16M-87.; Israël, ISR-86-17G-86.; Israël, ISR-86-8M-86.; 1985-1987; 1986-1987; 1154
    - Israël, ISR-86-21M-87., Israël, ISR-86-29M-87.; Israël, ISR-87-2M-87.; Israël, ISR-87-5M-87.; Israël, ISR-87-6M-87.; 1986-1987; 1987-1987; 1155
    - Israël, ISR-87-10G-88., Israël, ISR-87-11M-87.; Israël, ISR-87-14M-87.; Israël, ISR-87-18G-88.; Israël, ISR-87-20G-87.; Israël, ISR-87-21G-88.; Israël, ISR-87-30M-88.; 1987-1987; 1156
    - Israël, ISR-88-13G-88., Israël, ISR-88-1M-88.; Israël, ISR-88-5M-88.; 1988-1987; 1157
    - Kambodja, KAM-84/12M/85., Kambodja, KAM-85/10G/85.; Kambodja, KAM-85/12M/85.; Kambodja, KAM-85/5G/85.; Kambodja, KAM-85/6M/87.; Kambodja, KAM-85/8G/85.; Kambodja, KAM-86/4M/86.; Kambodja, KAM-86/5M/86.; Kambodja, KAM-86/7G/86.; Kambodja, KAM-87/2G/87.; Kambodja, KAM-87/3G/87.; Kambodja, KAM-87/5M/87.; 1984-1990; 1985-1990; 1986-1990; 1987-1990; 1158
    - Kambodja, KAM-87/7G/88., 1987-1990; 1159
    - Kambodja, KAM-87/12G/87., Kambodja, KAM-87/13G/87.; Kambodja, KAM-88/6G/89.; 1987-1990; 1988-1990; 1160
    - Libanon, LBN-82-7A-82., Libanon, LBN-83-2A-83.; Libanon, LBN-84-5A-84.; Libanon, LBN-85-6G-85.; Libanon, LBN-86-2G-87.; Libanon, LBN-86-5M-87.; Libanon, LBN-86-6M-86.; Libanon, LBN-86-7G-87.; 1982-1987; 1983-1987; 1984-1987; 1985-1987; 1986-1987; 1161
    - Libanon, LBN-87-11G-87., Libanon, LBN-87-12M-87.; Libanon, LBN-87-1M-87.; Libanon, LBN-87-2M-87.; Libanon, LBN-88-1M-88.; Libanon, LBN-88-4G-88.; Libanon, LBN-88-7G-89.; 1987-1987; 1988-1987; 1162
    - Maleisië, MAY-84/3G/85., Maleisië, MAY-84/8G/84.; Maleisië, MAY-85/1G/85.; Maleisië, MAY-85/4M/85.; 1984-1990; 1985-1990; 1163
    - Maleisië, MAY-85/5M/85., Maleisië, MAY-86/11M/86.; Maleisië, MAY-86/12M/86.; Maleisië, MAY-86/13M/86.; Maleisië, MAY-86/14M/87.; Maleisië, MAY-86/1M/86.; Maleisië, MAY-86/3M/86.; 1985-1990; 1986-1990; 1164
    - Maleisië, MAY-87/10G/87., Maleisië, MAY-87/2G/88.; Maleisië, MAY-87/5M/87.; Maleisië, MAY-87/6M/87.; Maleisië, MAY-87/9M/89.; 1987-1990; 1165
    - Pakistan, PAK-84-2M-87., Pakistan, PAK-85-1G-85.; Pakistan, PAK-86-3G-86.; Pakistan, PAK-86-4G-88.; Pakistan, PAK-86-5M-86.; Pakistan, PAK-86-9G-86.; 1984-1987; 1985-1987; 1986-1987; 1166
    - Pakistan, PAK-87-1G-88., Pakistan, PAK-87-2G-87.; Pakistan, PAK-87-4G-87.; Pakistan, PAK-88-3G-88.; Pakistan, PAK-88-4G-88.; 1987-1987; 1988-1987; 1167
    - Nieuw Caledonië, NCA-81/1N/81., Pacific Ocean, PAC-82/1G/82.; Pacific Ocean, PAC-83/3G/84.; Rechten van de mens, Algemeen (Slavernij), REG-88/1G/88.; Rechten van de mens, Algemeen (Verwaarlozing van kinderen), REG-88/3G/88.; Solomon Eilanden, SOL-4006/PG/80.; Vanuatu, VAN-82/1G/82.; 1981-1990; 1982-1990; 1983-1990; 1988-1-1-1990; 1980-1990; 1168
    - Sri Lanka, SRL-84/40M/85., Sri Lanka, SRL-85/13M/85.; Sri Lanka, SRL-85/36M/86.; Sri Lanka, SRL-85/40M/85.; Sri Lanka, SRL-86/28M/86.; Sri Lanka, SRL-86/2M/86.; Sri Lanka, SRL-86/30M/87.; 1984-1990; 1985-1990; 1986-1990; 1169
    - Sri Lanka, SRL-86/30M/87., Sri Lanka, SRL-86/51G/88.; Sri Lanka, SRL-86/52G/88.; Sri Lanka, SRL-87/10M/87.; Sri Lanka, SRL-87/23G/87.; Sri Lanka, SRL-87/28G/87.; Sri Lanka, SRL-87/2G/89.; 1986-1990; 1987-1990; 1170
    - Sri Lanka, SRL-87/38M/88., Sri Lanka, SRL-87/45M/88.; Sri Lanka, SRL-88/11G/88.; Sri Lanka, SRL-88/13M/88.; Sri Lanka, SRL-88/14G/88.; Sri Lanka, SRL-88/3G/88.; 1987-1990; 1988-1990; 1171
    - Sri Lanka, SRL-88/15G/88., Sri Lanka, SRL-88/17G/88.; Sri Lanka, SRL-88/23G/88.; Sri Lanka, SRL-88/25G/88.; 1988-1990; 1172
    - Thailand, THA-83/12M/84., Thailand, THA-84/5M/84.; 1983-1990; 1984-1990; 1173
    - Thailand, THA-85/14G/86., Thailand, THA-85/15M/86.; Thailand, THA-85/16M/85.; Thailand, THA-85/9M/85.; 1985-1990; 1174
    - Thailand, THA-86/5M/86., Thailand, THA-86/6G/86.; Thailand, THA-86/9M/86.; 1986-1990; 1175
    - Thailand, THA-86/10M/86., Thailand, THA-86/12M/87.; Thailand, THA-86/13M/86.; 1986-1990; 1176
    - Thailand, THA-86/17M/86., Thailand, THA-86/18M/87.; Thailand, THA-87/13M/88.; Thailand, THA-87/3M/87.; Thailand, THA-87/6G/87.; Thailand, THA-87/7M/87.; 1986-1990; 1987-1990; 1177
    - Thailand, THA-87/14M/87., Thailand, THA-87/20M/87.; Thailand, THA-87/22M/87.; Thailand, THA-87/25M/87.; 1987-1990; 1178
    - Thailand, THA-88/10G/88., Thailand, THA-88/12G/89.; Thailand, THA-88/1M/88.; Thailand, THA-88/2M/88.; Thailand, THA-88/4M/88.; Thailand, THA-88/5M/88.; Thailand, THA-89/2G/89.; 1988-1990; 1989-1990; 1179
    - WEST BANK/GAZASTROOK, WBG-88-11G-88., WEST BANK/GAZASTROOK, WBG-88-17G-88.; WEST BANK/GAZASTROOK, WBG-88-18G-89.; WEST BANK/GAZASTROOK, WBG-88-31G-88.; WEST BANK/GAZASTROOK, WBG-88-5G-88.; WEST BANK/GAZASTROOK, WBG-88-7G-88.; 1988-1987; 1180
- Aanvulling op het archief uit 1992, IV.
  - Afgewezen projecten, 1.
    - Afghanistan, AFG; 85-1; 86-3, 86-6, 86-7, 86-8; 87-4, 87-9,87-12, 87-17; 88-3, 88-4; 89-4, 89-6, 1181
    - Azië Algemeen, AZA: 86-11, 86-20; 87-5, 87-10, 87-12, 87-13, 87-16, 87-17, 87-20, 87-22, 87-26, 87-33; 88-5, 88-10, 88-13, 1182
    - Bangladesh, BAN: 90-8, 90-12, 90-14, 90-16 t/m 90-19, 90-21, 90-24, 90-36 t/m 90-41, 90-57, 90-63, 1183
    - Bangladesh, BAN: 89-11 t/m 89-13, 89-16 t/m 89-22, 89-25, 89-26, 1184
    - Birma, China, Egypte, Hongkong, Birma, BIR: 86-1; China, CHA: 88-3 t/m 88-7; Egypte, EGY: 87-1 t/m 87-3, 88-1, 89-1; Hongkong, HOK: 87-2 t/m 87-4, 89-1, 90-7, 90-8, 1185
    - Filippijnen, FIL: 87-107, 88-8, 88-19, 88-51, 88-52, 88-56 t/m 88-61, 88-63, 88-64 t/m 88-68, 88-70, 89-1, 89-3, 89-4, 89-6 t/m 89-8, 89-10 t/m 89-19, 1186
    - Filippijnen, FIL: 89-21 t/m 89-24, 89-26, 89-29, 89-31 t/m 89-34, 89-36 t/m 89-44, 89-46 t/m 89-48, 89-50 t/m 89-54, 89-56, 89-58, 90-65, 1187
    - India, IDA: 86-156, 87-38, 87-64, 87-134, 87-180, 87-183, 1188
    - India, IDA: 88-1, 88-4, 88-5, 88-8 t/m 88-15, 88-17, 88-19 t/m 88-21, 88-23 t/m 88-29, 1189
    - India, IDA: 88-31 t/m 88-38, 88-42 t/m 88-45, 88-47, 88-48, 88-51 t/m 88-54, 88-56, 88-58, 88-59, 88-61 t/m 88-65, 1190
    - India, IDA: 88-66 t/m 88-71, 88-74 t/m 88-80, 88-82, 88-84 t/m 88-86, 88-90 t/m 88-93, 88-95, 1191
    - India, IDA: 88-96 t/m 88-98, 88-101 t/m 88-104, 88-106 t/m 88-108, 88-111, 88-114 t/m 88-117, 1192
    - India, IDA: 88-119 t/m 88-124, 88-127 t/m 88-132, 88-141 t/m 88-150, 1193
    - India, IDA: 88-151 t/m 88-163, 88-165, 88-168; 89=2 t/m 89-11, 89-13, 89-15, 89-17 t/m 90-20, 1194
    - India, IDA: 89-22, 89-27 t/m 89-38, 89-40 t/m 89-42, 89-44 t/m 89-46, 89-48, 89-49, 89-51, 89-53 t/m 89-60, 1195
    - India, IDA: 89-61 t/m 89-67, 89-71, 89-73, 89-75, 89-76, 89-80, 89-90 t/m 89-96, 89-98- t/m 89-100, 89-102 t/m 89-104, 1196
    - India, IDA: 89-106 t/m 89-108, 89-110 t/m 89-113, 89-115 t/m 89-117, 89-119, 89-120, 89-121, 89-124 t/m 89-127, 89-129 t/m 89-133, 89-135 t/m 89-140, 1197
    - India, IDA: 89-141 t/m 89-145, 89-147 t/m 149; 90-30, 90-73, 75-90. 90-77 t/m 90-79, 90-80, 90-82-90-100, 1198